【裁判字號】    97,訴,215
【裁判日期】    970131
【裁判案由】    偽造文書
【裁判全文】
臺灣基隆地方法院刑事判決               97年度訴字第215號
公  訴  人  臺灣基隆地方法院檢察署檢察官
被      告  丙○○
                      樓
上列被告因偽造文書案件，經檢察官聲請簡易判決處刑（96年度
偵字第5962號），本院認不宜以簡易判決處刑，改依通常程序判
決如下：
    主  文
本件管轄錯誤，移送於臺灣士林地方法院。
    理  由
一、公訴即聲請簡易判決處刑意旨詳如附件檢察官聲請簡易判決
    處刑書所載。
二、按檢察官聲請以簡易判決處刑之案件，經法院審理後，認應
    為無罪、免訴、不受理或管轄錯誤判決之諭知者，應適用通
    常程序審判之，此觀之刑事訴訟法第451條之1第4項但書第3
    款、第452條規定即明。次按案件由犯罪地或被告之住所、
    居所或所在地之法院管轄；無管轄權之案件，應諭知管轄錯
    誤之判決，並同時諭知移送於管轄法院，刑事訴訟法第5條
    第1項、第304條定有明文。且管轄錯誤之判決得不經言詞辯
    論為之，同法第307條復有明定。
三、查本件被告丙○○之住所係在臺北縣汐止市○○路○段275
    巷3弄3號5樓，有其個人基本資料查詢結果在卷可稽，且其
    未因案遭羈押或執行，有臺灣高等法院被告前案紀錄表在卷
    可參，顯見其住居所地及所在地均非在本院轄區內。又聲請
    簡易判決處刑書所記載被告偽造不實行動電話申請書暨持以
    行使之犯罪行為地係在臺北縣內湖區○○路，且核發行動電
    話門號暨接受查驗被告傳真之乙○○身分證影本之遠傳電信
    股份有限公司（即犯罪結果地）係設在臺北縣板橋市○○路
    ○段334號，均非本院轄區，是本院對被告並無管轄權，故
    檢察官向本院聲請簡易判決處刑，容有未洽，依前揭說明，
    本院自應改依通常程序審判，且爰不經言詞辯論，逕為諭知
    管轄錯誤之判決，並同時諭知移送於有管轄權之被告住所地
    之臺灣士林地方法院管轄。
四、據上論斷，應依刑事訴訟法第452條、第304條、第307條，
    判決如主文。
中    華    民    國    97    年    1     月    31    日
                  刑事第一庭審判長法  官  鄭景文
                                  法  官  劉桂金
                                  法  官  王美婷
以上正本證明與原本無異。
對於本件判決如有不服，應於收受送達後10日內，向本院提出上
訴書狀，上訴於臺灣高等法院，並按他造當事人之人數附具繕本
。
中    華    民    國    97    年    1     月    31    日
                                  書記官  明祖斌
臺灣基隆地方法院檢察署檢察官聲請簡易判決處刑書
                                      96年度偵字第5962號
    被      告  丙○○  男  35歲（民國○○年○月○日生）
                        住臺北縣汐止市○○路○段275巷3弄
                          3號5樓
                        國民身分證統一編號：Ｚ000000000號
上列被告因偽造文書案件，業經偵查終結，認為宜聲請以簡易判
決處刑，茲將犯罪事實及證據並所犯法條分敘如下：
        犯罪事實
一、丙○○曾於民國93年間，以為其母乙○○申請政府補助為由
    ，取得其母乙○○之身分證影本，未告知其母，隨即於同年
    7月8日，在臺北市○○區○○路上之OK便利商店，以乙○○
    之名填寫行動電話服務易付卡申請書，並在申請書上冒簽乙
    ○○之署押，進而向遠傳電信股份有限公司（下稱遠傳公司
    ）申請0000000000號之行動電話門號，嗣後並將乙○○之身
    分證影本傳真至遠傳公司以供查驗，表示確實為乙○○申辦
    使用無訛，以此方式偽造乙○○之身分證及行動電話易付卡
    申請書之私文書。
二、案經本署檢察官自動檢舉偵辦。
        證據並所犯法條
一、上開犯罪事實，業據被告丙○○坦承不諱，核與證人乙○○
    證述內容相符。此外，復有遠傳公司提供0000000000號行動
    電話基本資料附卷足憑，本件事證明確，被告犯行堪予認定
    。
二、核被告所為，係犯刑法217條第1項偽造署押、第216條、第
    212條及第210條行使偽造特種文書（以傳真方式複製並行使
    身分證）與行使偽造私文書（申請書）等罪嫌。被告偽造署
    押係偽造私文書之階段行為，而偽造私文書及偽造特種私文
    書之低度行為，為行使偽造私文書及行使特種私文書之高度
    行為所吸收，均不另論罪，請依行使偽造私文書及行使偽造
    特種文書罪論處。被告所犯行使偽造私文書及偽造特種文書
    2罪間，均係冒名申辦行動電話門號之手段，請依修正前刑
    法第55條牽連犯之規定，從重依行使偽造私文書罪處斷。又
    偽造之署押、私文書及偽造之身分證傳真影本，因遠傳公司
    亦無從提供，爰不聲請沒收，附此敘明。
三、依刑事訴訟法第451條第1項聲請逕以簡易判決處刑。
    此    致
臺灣基隆地方法院基隆簡易庭
中    華    民    國    96    年    12    月    5     日
                              檢察官  甲  ○  ○
本件正本證明與原本無異
本件係依刑事訴訟法簡易程序辦理，法院簡易庭得不傳喚被告、
輔佐人、告訴人、告發人等出庭即以簡易判決處刑；被告、被害
人、告訴人等對告訴乃論案件如已達成民事和解而要撤回告訴或
對非告訴乃論案件認有受傳喚到庭陳述意見之必要時，請即另以
書狀向簡易法庭陳述或請求傳訊。
中    華    民    國    96    年    12    月    8     日
                              書記官
附錄所犯法條：
中華民國刑法第210條（偽造變造私文書罪）
偽造、變造私文書，足以生損害於公眾或他人者，處5年以下有
期徒刑。
中華民國刑法第212條（偽造變造特種文書罪）
偽造、變造護照、旅券、免許證、特許證及關於品行、能力服務
或其他相類之證書、介紹書，足以生損害於公眾或他人者，處1
年以下有期徒刑、拘役或3百元以下罰金。
中華民國刑法第216條（行使偽造變造或登載不實之文書罪）
行使第210條至第215條之文書者，依偽造、變造文書或登載不實
事項或使登載不實事項之規定處斷。


司法院資訊處製作；財團法人民間司法改革基金會備份。
